【裁判字號】    90,上易,2335
【裁判日期】    901227
【裁判案由】    違反動物用藥品管理法
【裁判全文】
臺灣高等法院臺中分院刑事判決                    九十年度上易字第二三三五號
    上  訴  人  臺灣臺中地方法院檢察署檢察官
    被      告  信逢股份
    兼右代表人  甲○○
    右二人共同
    選任辯護人  陳惠伶
右上訴人因被告等違反動物用藥品管理法案件，不服臺灣臺中地方法院九十年度易字
第一二八八號，中華民國九十年九月十二日第一審判決（起訴案號：臺灣臺中地方法
院檢察署九十年度偵字第八八七號），提起上訴，本院判決如左：
    主  文
上訴駁回。
    理  由
一、本案經本院審理結果，認第一審判決諭知被告無罪，並無不當，應予維持，並引
    用第一審判決書記載之證據及理由（如附件）。
二、上訴意旨略以：(一)動物用藥品管理法施行細則第二條第一款規定，前段所稱之「
    關於動物用藥品有無經核准、與原核准是否相符」，應包括就包裝內之物為檢驗
    之規定，蓋如未就包裝內之物為檢驗，當無從確定是否為經核准之動物用藥品，
及與原核准是否相符等情；後段所稱之「有無黏貼合格封籤」，則係就外包裝為
    檢驗之事項。足見該法之立法體例上，仍有於同一條款內，同時就包裝內之物及
    包裝事項二者併為規定之情形。原審以前開施行細則對如何「檢驗」，係採對「
    外包裝」及其「內之物」，分別規定，而認動物用藥品管理法第四條第二款應係
    專就包裝內之物而為規定，容有誤會。(二)再觀諸動物用藥品管理法第四條第二款
    所定「將他人產品抽換或摻雜者」中所稱之「產品」，並無排除外包裝之意，否
    則立法上之用語即應規定為「動物用藥」，而非「產品」二字等情，而請求撤銷
    原判決。
三、經查，(一)按本法所稱動物用偽藥，係指動物用藥品經檢驗認定有左列各款情形之
    一者：一未經核准擅自製造者，二將他人產品抽換或摻雜者，三塗改或變更有效
    期間之標示者，四所含成分之名稱與核准不符者，五未依第十八條之規定黏貼合
    格封籤者，動物用藥品管理法第四條定有明文。而其中第二款應自內文整體以觀
    ，即該款係將「抽換」及「摻雜」並列，其中所稱之「抽換」乃指將產品之內容
    加以更換，至於「摻雜」則指將其他成分加入該產品內而言，而可以摻雜者僅其
    內之內容物而已至為明顯，再參以同法施行細則第二條規定「本法第四條、第六
    條所稱檢驗，係指左列事項：一關於動物用藥品有無經核准、與原核准是否相符
    及有無黏貼合格封緘之檢查事項，二關於動物用藥品性狀、成分、質、量或強度
    等化驗鑑定事項」，而該施行細則對如何「檢驗」，也是採對「外包裝」及其「
    內之物」，分別規定。可見前揭動物用藥品管理法第四條第二款所稱之「將他人
    產品抽換者」中之產品，應係指外包裝內之物而言，而非產品之「外包裝」，較
    符立法原意。(二)被告所稱：我只有換外包裝以利市場區隔，並未抽換、摻雜其他
    成分，內容物完全一致，並非販賣偽藥等語，核與原審將鎮歐公司所有之「增力
    肥─二二０」及該查獲之「土黴素二二０」送請行政院農業委員會家畜衛生試驗
    所檢驗其成分均為 oxytetracycline，分別相當於標示含量２２０mg/kg之99%及
    102.8%相符，有該所九十年八月一日（九０）農衛試生字第九０二四０二八三八
    號函在卷可按，足見「增力肥─二二０」及「土黴素二二０」二者所含該藥物飼
    料添加物之成分相同，被告甲○○並無將內容成分抽換或摻雜之行為。又鎮歐公
    司所合法申請許可輸入登記之動物用藥「增力肥─二二０」，其所列於海關進口
    稅目之中文名稱即為「土黴素」，業據鎮歐公司負責人鄭永益於偵查中證述屬實
    （見八十九年度他字第三六二四號偵查卷第二九頁），揆諸前開說明，被告等所
    販賣之動物用飼料添加物，既非屬偽藥，亦非禁藥，自與公訴人所指述之違反動
    物用藥品管理法第三十五條第一項之明知為動物用偽藥而販賣之罪不該當，原審
    諭知被告無罪並無不合，本件上訴為無理由，應予駁回。
四、據上論斷，應依刑事訴訟法第三百七十三條、第三百六十八條，判決如主文。
本案經檢察官乙○○到庭執行職務。
中      華      民      國    九十    年     十二    月     二十七      日
                              臺灣高等法院臺中分院刑事第五庭
                                    審判長法  官  袁  從  楨
                                          法  官  姚  勳  昌
                                          法  官  郭  同  奇
右正本證明與原本無異。
不得上訴。
                                          書記官  康  孝  慈
中       華       民       國   九  十    年    十二     月   二十八    日
                              Ｋ


司法院資訊處製作；財團法人民間司法改革基金會備份。
